臺灣高雄地方法院刑事判決
110年度金訴緝字第6號
公  訴  人  臺灣高雄地方檢察署檢察官
被      告  林坤星


                    （現於法務部○○○○○○○○○○○執行中）
選任辯護人  張賜龍律師
            王亭婷律師
上列被告因詐欺等案件，經檢察官提起公訴（108年度少連偵字
第55號），本院判決如下：
    主  文
乙○○犯三人以上共同詐欺取財罪，處有期徒刑壹年貳月；又犯三
人以上共同詐欺取財罪，處有期徒刑壹年伍月。應執行有期徒刑
壹年柒月。 
其餘被訴部分無罪。
    事  實
一、乙○○知悉壬○○（綽號「大樂」，通訊軟體易信之暱稱「每日
    旺旺」，所涉加重詐欺取財等罪，業經本院以110年度金訴
    字第14號判決應執行有期徒刑2年4月確定）於民國107年6月
    間某日起，即擔任詐欺集團之集中收取人頭帳戶資料之收簿
    工作，並指派癸○○（另經臺灣高雄地方檢察署檢察官通緝中
    ）至超商門市領取不特定人寄出之人頭帳戶包裹（即俗稱「
    收簿手」），竟共同為不法所有意圖，基於三人以上共同詐
    欺取財、洗錢之犯意聯絡，先由癸○○持「宋培頎」之身分證
    影本，依某不詳詐欺集團成員之指示，於107年6月22日21時
    29分許，在高雄市○○區○○路000號統一超商鼎上門市領取王
    崇信所寄出之包裹（內含其所申設台新國際商業銀行帳號：
    0000000000000號帳戶【下稱台新帳戶】、臺灣中小企業銀
    行帳號：00000000000號帳戶【下稱中小企銀帳戶】之存摺
    及提款卡），並於同日21時43分許，將上開包裹拿至乙○○住
    處外，交予乙○○，再由乙○○轉交予壬○○所指示之不詳之人，
    以供詐欺集團成員使用。嗣該詐欺集團其他成員於附表一所
    示之時間，以附表一所示之方式，詐騙如附表一所示之黃囇
    莉、庚○○，致其等因此陷於錯誤而各自匯款如附表一所示之
    金額至所示人頭帳戶內，並旋遭詐欺集團之車手提領一空。
    嗣因黃囇莉、庚○○發現受騙，報警處理，進而查悉上情。
二、案經黃囇莉、庚○○訴由高雄市政府警察局刑事警察大隊報告
    臺灣高雄地方檢察署檢察官偵查起訴。
    理  由
甲、有罪部分：
壹、證據能力
（一）按刑事訴訟法第159條第1項之規定，固含有保障被告反對
      詰問權之目的在內。惟本法所規定傳聞法則之例外，其中
      關於被告以外之人於審判中若有「死亡」、「身心障礙致
      記憶喪失或無法陳述」、「滯留國外或所在不明而無法傳
      喚或傳喚不到」、「到庭後無正當理由拒絕陳述」等情形
      ，而其於檢察事務官、司法警察官或司法警察調查中所為
      之陳述，經證明具有可信之特別情況，且為證明犯罪事實
      之存否所必要者，基於實體發現真實之訴訟目的，依刑事
      訴訟法第159條之3之規定，亦例外地賦予其證據能力。查
      ，證人即另案被告癸○○於警詢時之陳述，雖係被告以外之
      人於審判外之陳述，並經被告乙○○及其辯護人否認其證據
      能力在卷（金訴緝卷第126頁）。然證人癸○○經本院依法
      傳喚，無法使其到庭，且其另案經本院及臺灣高雄地方檢
      察署通緝，且於108年9月26日出境後，長期滯留國外，未
      入境臺灣，有送達證書、通緝簡表、入出境資訊連結作業
      列印資料在卷可稽，足見證人癸○○確係傳喚不到，應符合
      刑事訴訟法第159條之3第3款所示「滯留國外、所在不明
      而傳喚不到」之要件。又衡以證人癸○○於上開警詢中所述
      ，係在自由意識下所為，且為其親身所經歷見聞，應無誤
      記情形，亦無日後遭影響而更改供詞之情況，具有可信之
      特別情況，復為證明犯罪事實存否所必要，依首揭條文規
      定，證人癸○○於上開警詢中之此部分證述，當具有證據能
      力。
（二）按刑事訴訟法第159條之2規定，被告以外之人於檢察事務
      官、司法警察官或司法警察調查中所為之陳述，與審判中
      不符時，其先前之陳述具有較可信之特別情況，且為證明
      犯罪事實存否所必要者，得為證據。所謂「較可信之特別
      情況」之情形，應就前後陳述時之各種外部情況進行比較
      ，以資決定何者外部情況具有可信性。若陳述係在特別可
      信之情況下所為，則虛偽陳述之危險性即不高，雖係審判
      外陳述，或未經被告反對詰問，仍得承認其有證據能力。
      又「外部情況」之認定，如時間之間隔久暫、有意識的迴
      護、是否受外力干擾、事後勾串之可能性。至「必要性」
      要件必須該陳述之重要待證事實部分與審判中之陳述有所
      不符，包括先前之陳述詳盡、於後簡略，甚至改稱忘記、
      不知道等，雖非完全相異，但實質內容已有不符者在內。
      查被告乙○○及其辯護人爭執證人壬○○於警詢證述之證據能
      力（金訴緝卷第126頁），證人壬○○雖於本院審理時到庭
      具結證述，惟其證述就被告乙○○是否知悉其從事收簿工作
      及包裹內含人頭帳戶資料部分（金訴緝卷第192-193頁）
      ，顯然與其前於警詢之陳述有所矛盾（警卷第52-53頁）
      ，而審酌證人壬○○製作警詢筆錄時，係在自由意識下所為
      ，且為其親身所經歷見聞，而距離犯罪時間較近，應無誤
      記情形，況證人壬○○於警詢時已不否認擔任詐欺集團中集
      中收簿之工作，而無需將罪責推諉他人之必要，故其警詢
      陳述具有可信之特別情況，復為證明犯罪事實存否所必要
      ，依首揭條文規定，證人壬○○於警詢中之證述，當具有證
      據能力。
（三）末按刑事訴訟法第159條之1至159條之4為傳聞法則之例外
      規定，被告以外之人於審判外之陳述，雖不符前4條之規
      定，而經當事人於審判程序同意作為證據，法院審酌該言
      詞或書面陳述作成時之情況，認為適當者，亦得為證據，
      刑事訴訟法第159條之5第1項定有明文。查本判決其餘所
      引用之供述證據，業據檢察官、被告乙○○及其辯護人同意
      有證據能力（金訴緝卷第126頁），本院審酌該等證據作
      成時之情狀並無違法或不當等情形，認為以之作為本案證
      據亦屬適當，依上開規定自得作為認定事實之依據。
貳、實體部分
一、訊據被告乙○○固坦承曾幫壬○○代收過包裹，再轉交給壬○○乙
    節，惟矢口否認有何加重詐欺取財、洗錢之犯行，並辯稱：
    其只是幫壬○○的忙，不知道包裹內是什麼物品，人也都是壬○○所聯絡云云。經查：
（一）王崇信將其台新帳戶、中小企銀帳戶以包裹方式寄出後，
      由癸○○持「宋培頎」之身分證影本，於前揭時、地領取後
      ，並於同日21時43分許，將上開包裹拿至乙○○住處外交付
      ；嗣附表一編號1、2所示告訴人黃囇莉、庚○○，分別於附
      表一編號1、2所示時間遭詐欺成員以所示方式詐騙，致其
      等因此陷於錯誤而各自匯款如附表一所示之金額至所示之
      人頭帳戶內乙節，業據證人即另案被告癸○○、證人即告訴
      人黃囇莉、庚○○、證人即人頭帳戶所有人王崇信於警詢時
      之證述在卷（警卷第23-29頁、第33-34頁，第118-120頁
      ，第122-124頁，第75-77頁），復有超商監視器畫面翻拍
      照片1紙、員警蒐證照片2紙、告訴人黃囇莉之中國信託存
      摺封面及內頁影本、告訴人庚○○之新竹市農會匯款申請書
      收據、新竹市警察局第一分局南寮派出所受理刑事案件報
      案三聯單、上開台新銀行帳戶、中小企銀帳戶之客戶基本
      資料及交易明細（警卷第84頁，第86頁，第121頁，第125
      -126頁；偵卷第129-132頁，第117-118頁）在卷可參，是
      此部分事實，堪予認定。
（二）又另案被告癸○○於107年6月22日21時43分許，將上開含王
      崇信帳戶之包裹拿至乙○○住處外，係交予被告乙○○乙節，
      此據被告乙○○於偵查中陳稱：幫壬○○收過1次包裹，癸○○
      有拿給其1次，且其收包裹之方式，係有人拿到其住處給
      其等語（偵卷第279頁），並核與員警蒐證時拍攝到另案
      被告癸○○於107年6月22日領取包裹後，即直接前往被告乙○○住處外交付包裹之情形相符，此有員警蒐證照片2張附
      卷可佐（警卷第86頁），是此部分事實，亦堪予認定。
（三）至被告乙○○辯稱：其不知道包裹內為人頭帳戶云云，經查
      證人壬○○於警詢時證稱：其於107年6月間前往大陸地區前
      ，即有告知乙○○，其有從事收取包裹工作，1天薪水1,200
      元，之後乙○○有接手做這個工作等語（警卷第53頁），且
      觀之被告乙○○於偵查中陳稱：拿到包裹後並沒有拆，壬○○
      就叫人來拿走，時間太久已無法指認來拿包裹的人等語（
      偵卷第281頁），是被告乙○○既稱係代壬○○收包裹，何以
      又輕易交付不詳之人？且人頭帳戶資料為詐欺集團處理犯
      罪所得流向之重要工具，故對詐欺集團而言，甚為重要，
      如非信任之人，自難參與第一線收簿手後端之人頭帳戶集
      中、轉交詐欺集團使用之工作階段，是上開含人頭帳戶之
      包裹應無可能任意交予不熟內情之人，甚至再委託而轉交
      他人，此情與壬○○供述已告知被告乙○○工作內容等節相符
      ，故被告乙○○前揭所辯，不足採信。
（四）按共同實施犯罪行為之人，在合同意思範圍以內，各自分
      擔犯罪行為之一部，相互利用他人之行為，以達其犯罪之
      目的者，即應對於全部所發生之結果，共同負責。又共同
      正犯之成立，祇須具有犯意之聯絡及行為之分擔，既不問
      犯罪動機起於何人，亦不必每一階段犯行，均須參與。再
      共同正犯之意思聯絡，原不以數人間直接發生者為限，若
      有間接之聯絡者，亦包括在內，如甲分別邀約乙、丙犯罪
      ，雖乙、丙間彼此並無直接之聯絡，亦無礙於其為共同正
      犯之成立。準此，行為人參與構成要件行為之實施，並不
      以參與構成犯罪事實之全部或始終參與為必要，即使僅參
      與構成犯罪事實之一部分，或僅參與某一階段之行為，亦
      足以成立共同正犯。查詐欺集團為實行詐術騙取款項，並
      蒐羅、使用人頭帳戶以躲避追緝，各犯罪階段緊湊相連，
      仰賴多人縝密分工，相互為用，方能完成集團性犯罪，雖
      各共同正犯僅分擔實行其中部分行為，仍應就全部犯罪事
      實共同負責；是縱有部分詐欺集團成員未直接對被害人施
      以詐術，惟分擔收購、領送帳戶資料之「收簿手（取簿手
      、領簿手）」及配合提領贓款之「車手」，均係該詐欺集
      團犯罪歷程不可或缺之重要環節，且集團成員係以自己犯
      罪之意思，參與部分犯罪構成要件之行為，自屬共同正犯
      。查，被告乙○○依同案被告壬○○指示領取及交付包裹，係
      為自己犯罪之意思參與犯罪而為構成要件行為，縱使本案
      詐欺集團內每個成員分工不同，然此均在該詐欺集團成員
      犯罪謀議內，被告雖僅負責整個犯罪行為中之一部分，惟
      其與壬○○、癸○○及本案詐欺集團其他成員相互間，應認在
      合同意思範圍內，各自分擔犯罪行為之一部，並相互利用
      他人之行為，以達犯罪之目的，自應對於上開3 人以上共
      同詐欺取財犯行所生之全部犯罪結果共同負責。
（五）末按洗錢防制法業於105年12月28日修正公布，並於106年
      6月28日施行，新法第14條第1項之一般洗錢罪，只須有第
      2 條各款所示洗錢行為之一，而以第3條規定之特定犯罪
      作為聯結為已足。申言之，洗錢之定義，在新法施行後，
      與修正前規定未盡相同，因此是否為洗錢行為，自應就犯
      罪全部過程加以觀察，不僅須行為人客觀上有掩飾或隱匿
      特定犯罪所得之財物或財產上利益之具體作為，主觀上更
      須具有掩飾或隱匿其犯罪所得或變得之財產或財產上利益
      與犯罪之關聯性，使其來源形式上合法化，以逃避國家追
      訴、處罰之犯罪意思，始克相當。是依新法規定，倘行為
      人意圖掩飾或隱匿特定犯罪所得來源，而將特定犯罪所得
      直接消費處分，甚或交予其他共同正犯予以隱匿，或由共
      同正犯以虛假交易外觀掩飾不法金流移動，即難認僅單純
      犯罪後處分贓物之行為，應仍構成新法第2條第1或2款之
      洗錢行為。查本案被告乙○○轉交上開包裹，係在第一線取
      簿手與詐欺集團上層成員間已製造金流斷點，使偵查機關
      難以追查贓款流向，以達掩飾詐欺犯罪所得之本質及去向
      ，自屬洗錢防制法所稱之洗錢行為。
（六）綜上所述，被告乙○○前開所辯，顯係卸責之詞，尚難採信
      。本件事證明確，被告上開加重詐欺取財、洗錢之犯行，
      堪予認定，應予依法論科。
二、論罪科刑：
（一）核被告乙○○所為，係犯刑法第339條第1項第2款之三人以
      上共同加重詐欺取財罪，及洗錢防制法第14條第1項之洗
      錢罪。被告乙○○係以一行為同時觸犯上開二罪名，為想像
      競合犯，應依刑法第55條之規定，從一重論以刑法第339 
      條之4 之加重詐欺取財罪。又被告乙○○就上開犯行，與同
      案被告壬○○、另案被告癸○○及本案詐欺集團其他成員相互
      間，具有犯意聯絡及行為分擔，應論以共同正犯。又被告
      與本案詐欺集團某成員，就如附表編號1所示部分，係基
      於同一犯罪決意，向告訴人黃囇莉實施詐術，致告訴人黃
      囇莉陷於錯誤，而為2次匯款，就同一告訴人而言，所為
      係於密切接近之時間、地點實施，侵害同一告訴人之財產
      法益，各行為之獨立性極為薄弱，在時間差距上，難以強
      行分開，應屬數個舉動之接續施行，應論以接續犯之一罪
      。又被告乙○○就附表一編號1至2所示2次犯行，被害人不
      同，犯意各別、行為互殊，應予分論併罰。
（二）爰以行為人責任為基礎，審酌被告乙○○正值青壯，且為智
      識成熟之成年人，竟為詐欺集團成員代收、轉交人頭帳戶
      資料，供詐欺集團成員作為實行詐欺犯罪者行騙財物、洗
      錢之犯罪工具，使詐欺集團成員得以順利獲得贓款，共同
      侵害附表一編號1至2所示告訴人及被害人之財產法益，並
      增加司法單位追緝之困難，所為實有不當；復審酌被告犯
      後矢口否認犯行，且未填補告訴人等所受經濟損失之犯後
      態度；兼衡被告自稱大學肄業之智識程度、經濟狀況勉持
      、犯罪所造成之損失等一切具體情狀（金訴卷第313頁）
      ，分別量處如主文所示之刑，復審酌被告乙○○本案所為犯
      行，罪質相同，且犯罪時間集中，對法益侵害之加重效應
      不大，如以實質累加之方式定應執行刑，則處罰之刑度顯
      將超過其行為之不法內涵，而違反罪責原則，及考量因生
      命有限，刑罰對被告造成之痛苦程度，係隨刑度增加而生
      加乘效果，而非以等比方式增加，是以隨罪數增加遞減其
      刑罰之方式，當足以評價被告行為之不法內涵，而定如主
      文所示之應執行刑。
乙、無罪部分：
一、公訴意旨略以：被告乙○○、同案被告壬○○（業經本院判決確
    定）、另案被告癸○○（另經臺灣高雄地方檢察署通緝中）、
    少年蔡○延等人加入詐欺集團，由癸○○、蔡○延擔任俗稱「取
    簿手」，分別以如附表二編號1至3所示之方式，於如附表二
    所示時間、地點，領取如附表二編號1至3所示包裹內之存摺
    及提款卡後，再將上開存摺及提款卡交付予被告乙○○，再由
    其轉交予同案被告壬○○，以供詐欺集團使用。嗣該詐欺集團
    其他成員接手遂行如附表三編號1至5「詐騙方式」欄所示之
    犯行，向該欄所示各該被害人詐騙，使各該被害人將款項匯
    入該集團所控管之上開附表二所示人頭帳戶，供詐欺集團車
    手團領取。因認被告就附表三編號1至5所
    示部分，均係犯刑法第339條之4第1項第2款之三人以上共同
    詐欺取財罪嫌、洗錢防制法第14條第1項之洗錢罪嫌等語。
二、按犯罪事實應依證據認定之，無證據不得認定犯罪事實；不
    能證明被告犯罪者，應諭知無罪之判決，刑事訴訟法第154
    條第2項及第301條第1項分別定有明文。次按認定不利於被
    告之事實，須依積極證據，苟積極證據不足為不利於被告事
    實之認定時，即應為有利於被告之認定，更不必有何有利之
    證據；又事實之認定，應憑證據，如未能發現相當證據，或
    證據不足以證明，自不能以推測或擬制之方法，以為裁判基
    礎。而刑事訴訟法上所謂認定犯罪事實之積極證據，係指適
    合於被告犯罪事實之認定之積極證據而言，雖不以直接證據
    為限，間接證據亦包括在內；然而無論直接或間接證據，其
    為訴訟上之證明，須於通常一般之人均不致有所懷疑，而得
    確信其為真實之程度者，始得據為有罪之認定，倘其證明尚
    未達到此一程度，而有合理之懷疑存在時，致使無從形成有
    罪之確信，根據「罪證有疑，利於被告」之證據法則，即不
    得遽為不利被告之認定（最高法院82年度台上字第163號、7
    6年度台上字第4986號、30年度上字第816號等判決意旨參照
    ）。
三、公訴意旨認被告乙○○涉犯前揭加重詐欺及洗錢等犯行，無
    非係以證人即同案被告壬○○、癸○○、證人即告訴人何月
    雲、子○○、辛○○、己○○、證人即被害人丑○○於警詢之證述、
    及前揭告訴人及被害人之匯款報案紀錄、另案被告癸○○如附
    表二編號1所示、少年蔡○延如附表二編號2、3所示領取人頭
    帳戶包裹之監視翻拍照片為其主要論據。然訊據被告乙○○堅
    詞否認有上開犯行，並辯稱：其僅曾受壬○○所託，幫其代收
    包裹1次等語。經查：
（一）附表三編號1至5所示各該告訴人及被害人遭本案詐欺集團
      成員以附表三編號1至5所示方式詐騙後，陷於錯誤而匯款
      至附表三編號1至5所示人頭帳戶（即附表二編號1至3所示
      帳戶），該詐欺集團旋指示真實姓名年籍不詳之車手提領
      該帳戶內之款項乙節，業據證人甲○○（警卷第96-98 頁）
      、丑○○（警卷第101-103頁）、子○○（警卷第127-128頁）
      、辛○○（警卷第131-133頁）、己○○（警卷第136-139頁）
      於警詢時證述在卷，復有告訴人甲○○之郵局臨櫃匯款明細
      收據、受理刑事案件報案三聯單（警卷第99-100頁）、被
      害人丑○○之受理刑事案件報案三聯單、郵政跨行匯款申請
      書收據、LINE對話紀錄截圖7張（警卷第104-105頁、第10
      8-109頁）、告訴人子○○之自動櫃員機交易明細、受理刑
      事案件報案三聯單（警卷第129-130頁）、告訴人趙宇睿
      之自動櫃員機交易明細、受理刑事案件報案三聯單（警卷
      第134-135頁）、告訴人己○○之受理刑事案件報案三聯單
      、郵政匯款申請書收據（警卷第140、144頁）、附表二編
      號1 ①所示帳戶之客戶基本資料及客戶歷史交易清單（金
      訴卷第83-85頁）、附表二編號1②所示帳戶之個人戶顧客
      資料卡、存摺存款帳號資料及交易明細查詢（偵卷第101-
      102頁）、附表二編號2所示帳戶之客戶基本資料及歷史交
      易清單（警卷第77-80頁）、附表二編號3所示帳戶之客戶
      資料及歷史交易清單（偵卷第135-136頁）在卷可稽在卷
      可參，是此部分事實，均堪予認定。又附表二編號1至3所
      示之人頭帳戶包裹，為另案被告癸○○、少年蔡○延分別於
      附表二編號1至3所示時間、地點，持「宋培頎」之身分證
      影本所領取乙節，為另案被告癸○○、少年蔡○延於警詢時
      坦承在卷（警卷第26-27頁，第56-58頁），復有超商監視
      器翻拍照
      片3張在卷可參（警卷第83頁，第85頁），是此部分事實
      ，亦堪認定。
（二）有關被告乙○○代同案被告壬○○收受包裹之次數為何乙節，
      被告乙○○雖於本院審理時陳稱：代收過2次包裹等語（金
      訴緝卷第122-123頁），惟被告之自白，本不能當有罪之
      唯一證據，而仍需有其他證據予以補強；再參酌被告乙○○
      於偵查中供稱：只有幫壬○○收過1次包裹，對方拿到他家
      門口給他等語（偵卷第279-280頁），是其前後供述就代
      收包裹次數實有所矛盾，惟再經勾稽證人即同案被告壬○○
      於本院審理時證述：只有請乙○○幫忙拿過1次包裹等語（
      金訴緝卷第191頁），本於罪疑有利被告原則，應認定被
      告乙○○僅依同案被告壬○○指示收受1次包裹無訛。
（三）就另案被告癸○○所領取附表二編號1所示人頭帳戶包裹部
      分，另案被告癸○○於警詢時供稱：只有1次交給乙○○等語
      （警卷第33頁），而另案被告癸○○該次於107年6月22日21
      時29分許，領取內有王崇信申設之台新銀行、中小企銀帳
      戶資料之包裹後，於同日交付被告乙○○乙節，業經本院認
      定屬實並論述如上（詳壹、有罪部分一、（二）部分），
      故另案被告癸○○既稱僅交付1次包裹予被告乙○○，自難認
      另案被告癸○○另一次領取附表二編號1所示人頭帳戶包裹
      ，亦同係交予被告乙○○；再參以就附表三編號1、2所示告
      訴人及被害人部分，卷內並無檢、警所查獲實際提領車手
      之資料，是前揭告訴人及被害人遭騙部分，是否為同案被
      告壬○○及其所屬犯罪集團所為，亦非無疑，從而，依卷內
      證據尚難遽認被告乙○○有代收、轉交附表二編號1所示人
      頭包裹，而就附表三編號1、2所示部分應負加重詐欺取財
      及洗錢之共同正犯或幫助犯刑責。
（四）再就少年蔡○延所領取附表二編號2、3所示人頭帳戶包裹
      部分，查被告乙○○僅為同案被告壬○○代收、轉交包裹1次
      （即有罪部分），已如前認定，合先敘明。次查，少年蔡
      ○延雖稱曾交付包裹予被告乙○○，惟少年蔡○延先於警詢時
      陳稱：係酒吧顧客「小黑」介紹其去領包裹等語（警卷第
      56頁），後又改稱：係酒吧老闆癸○○介紹等語（警卷第59
      頁），並以照片指認「小黑」為被告乙○○（警卷第61-63
      頁），並於偵查中證稱：係癸○○介紹去包裹，所領取的包
      裹1次交給乙○○，其他次交給壬○○等語（偵卷第336頁），
      復於本院審理時證稱：不認識在庭的被告乙○○，指認時警
      方只有提供照片，「小黑」是其酒吧老闆等語（金訴緝卷
      第271-282頁），是觀其歷次證述「小黑」是否為被告乙○○部分，顯然前後有所矛盾，是否可為對被告乙○○不利之
      認定，即屬有疑。況依卷內卷證，除少年蔡○延之有瑕疵
      之證述外，並無其他客觀證據足資佐證少年蔡○延與被告
      乙○○有何接觸，從而，尚難僅以少年蔡○延之單一證述，
      即遽認遽認被告乙○○有代收、轉交附表二編號2、3所示人
      頭包裹，而就附表三編號3至5所示部分應負加重詐欺取財
      及洗錢之共同正犯或幫助犯刑責。
（五）綜上，卷內尚無直接或間接證據可資證明被告乙○○有收受
      附表二編號1至3所示人頭帳戶而共同涉有如附表三編號1
      至5所示犯行之部分、階段行為，是公訴意旨，尚不足使
      本院確信被告乙○○就該部分確有加重詐欺取財、洗錢等犯
      行，被告乙○○就此部分罪嫌不足。從而，揆諸前揭法條及
      判決要旨，自應就此部分諭知無罪之判決。
丙、公訴意旨就起訴書附表一編號2、3所示人頭帳戶取得之行人
    ，僅列壬○○、癸○○2人，未列本案被告乙○○，從而，就起訴
    書附表一編號2、3所示人頭帳戶所對應之起訴書附表二編號
    3、4所示告訴人丁○○、丙○○部分，自非本案被告乙○○之審理
    範圍，附此敘明。　　　　
據上論斷，應依刑事訴訟法第299條第1項前段、第301條第1項，
洗錢防制法第14條第1項，刑法第11條、第28條、第339條之4第1
項第2款、第55條、第51條第1項第5款，刑法施行法第1條之1，
判決如主文。
本案經檢察官林桓翠提起公訴，檢察官戊○○到庭執行職務。
中　　華　　民　　國　　111 　年　　3 　　月　　16　　日
                  刑事第四庭  審判長法  官  王俊彥  
　　                                法  官  姚億燦　　　
　　　　　　　　                  　法　官  楊書琴
以上正本與原本無異。　　　　　　　　　
如不服本判決應於收受判決後20日內向本院提出上訴書狀，並應
敘述具體理由。其未敘述上訴理由者，應於上訴期間屆滿後20日
內向本院補提理由書(均須按他造當事人之人數附繕本)「切勿逕
送上級法院」。
中　　華　　民　　國　　111 　年　　3 　　月　　16　　日
                                    書記官   王珮綺   
附錄：論罪科刑法條
中華民國刑法第339條之4
犯第339條詐欺罪而有下列情形之一者，處1年以上7年以下有期
徒刑，得併科1百萬元以下罰金：
一、冒用政府機關或公務員名義犯之。
二、三人以上共同犯之。
三、以廣播電視、電子通訊、網際網路或其他媒體等傳播工具，
    對公眾散布而犯之。
前項之未遂犯罰之。
洗錢防制法第14條第1項
有第二條各款所列洗錢行為者，處7年以下有期徒刑，併科新臺
幣5百萬元以下罰金。

附表一：
編號 告訴人 詐騙方式 匯款時間 匯款金額（新臺幣） 匯入帳戶 1 （即起訴書附表二編號5） 黃囇莉 詐騙集團成員於107年6月25日14時許，撥打電話予告訴人黃囇莉，並佯稱為其朋友，表示欲向其借款應急云云，致告訴人黃囇莉陷於錯誤，遂依詐騙集團成員指示匯款如右列金額至右列帳戶內，嗣經提領一空。 107年6月25日14時19分許、22分許 3萬元、 3萬元 王崇信之中小企銀帳戶 2 （即起訴書附表二編號6） 庚○○ 詐騙集團成員於107年6月25日12時45分許，撥打電話予告訴人庚○○，並佯稱為其朋友，表示欲向其借款應急云云，致告訴人庚○○陷於錯誤，遂依詐騙集團成員指示匯款如右列金額至右列帳戶內，嗣經提領一空。 107年6月25日13時42分許 19萬元 王崇信台新銀行帳戶 
附表二：
編號 提領包裹之時間 提領包裹之地點 包裹內之銀行帳戶 起訴書所認之提領包裹之方式 起訴書所認之行為人 1（即起訴書附表一編號1 ） 107年6月17日20時34分許 高雄市○○區○○○路000號（統一超商新鼎吉門市） ①張盛華申設之中華郵政崙背郵局帳號00000000000000號帳戶之存摺及提款卡 ②張盛華申設之彰化銀行斗六分行帳號00000000000000號帳戶之存摺及提款卡 先由壬○○將領件人「宋培頎」之身分證影本交付予癸○○，再由癸○○依照壬○○之指示，於左列時、地領取裝有左列帳戶存摺、提款卡之包裹，並拿至高雄市仁武區仁雅街某處交付予乙○○。 壬○○ 乙○○ 癸○○ 2 （即起訴書附表一編號5） 107年6月28日19時46分許 高雄市○○區○○○路00號（統一超商文建門市） 田淑燕申設之中華郵政太平竹仔坑郵局帳號：00000000000000號之存摺、提款卡 由乙○○將領件人「宋培頎」之身分證交付予少年蔡Ｏ延，再由少年蔡Ｏ延依指示，於左列時、地領取裝有左列帳戶存摺、提款卡之包裹，再併同編號2、3之包裹，拿至高雄市仁武區某處交付予乙○○，再由乙○○交予壬○○。 壬○○ 乙○○ 蔡○延 3 （即起訴書附表一編號6） 107年6月28日19時59分許 高雄市○○區○○路00號1樓（統一超商鳳文門市） 謝鳴松申設之臺灣新光商業銀行嘉義分行帳號：0000000000000號之存摺、提款卡  壬○○ 乙○○ 蔡○延 
附表三：
編號 被害人/告訴人 詐騙方式 匯款時間 匯款金額（新臺幣） 匯入帳戶 1（即起訴書附表二編號1） 甲○○（告訴） 詐騙集團成員於107年6月19日某時許，以通訊軟體LINE與告訴人甲○○聯絡，並佯裝為其姪女，表示欲向其借款應急，致甲○○陷於錯誤，遂依詐騙集團成員指示匯款右列金額至右列帳戶內。嗣經真實姓名年籍不詳之車手提領一空。 107年6月19日10時49分 15萬元 附表二編號1 ① 2（即起訴書附表二編號2） 丑○○ 詐騙集團成員於107 年6 月15日某時許，佯裝為被害人丑○○之友人，以手機、通訊軟體LINE等方式與其聯絡，並誆稱：因購屋而有借款需求，致被害人丑○○陷於錯誤，遂依詐騙集團成員指示匯款右列金額至右列帳戶內。嗣經真實姓名年籍不詳之車手提領一空。 107年6月19日12時6分 13萬元 附表二編號1 ② 3 （即起訴書附表二編號7） 子○○ （告訴） 詐騙集團成員於107年7月2日18時52分許，分別假冒購物網站、銀行客服人員，撥打電話予告訴人子○○，佯稱：告訴人額外訂購10本書籍，須轉帳確認身分云云，致告訴人子○○陷於錯誤，遂依詐騙集團成員指示匯款右列金額至右列帳戶內。嗣經車手提領一空 107年7月2日20時14分 4,089元 附表二編號3 4 （即起訴書附表二編號8） 趙宇睿 （告訴） 詐騙集團成員於107年7月2日18時30分許，分別假冒「讀冊」購物網站、郵局客服人員，撥打電話予告訴人辛○○，謊稱：誤設為經銷商，須操作自動櫃員機取消云云，致告訴人辛○○陷於錯誤，遂依詐騙集團成員指示匯款右列金額至右列帳戶內。嗣經車手提領一空。 107年7月2日20時28分 29,985元 附表二編號3 5 （即起訴書附表二編號9） 己○○ （告訴） 詐騙集團成員於107年6月30日某時許，撥打電話予告訴人己○○，假冒其音樂老師曾惠君，並謊稱：極需借款週轉云云，致告訴人己○○陷於錯誤，遂依詐騙集團成員指示匯款右列金額至右列帳戶內。嗣經車手提領一空。 107年7月2日13時23分 26萬元 附表二編號2